【裁判字號】    97,訴,1709
【裁判日期】    970529
【裁判案由】    毒品危害防制條例
【裁判全文】
臺灣板橋地方法院刑事判決              97年度訴字第1709號
公  訴  人  臺灣板橋地方法院檢察署檢察官
被      告  甲○○
上列被告因違反毒品危害防制條例案件，經檢察官提起公訴（96
年度毒偵字第8953號），本院於準備程序進行中，被告就被訴之
事實為有罪之陳述，經告知被告簡式審判程序之旨，並聽取當事
人之意見後，本院合議庭裁定進行簡式審判程序，判決如下：
    主  文
甲○○施用第一級毒品，累犯，處有期徒刑玖月，扣案之海洛因
包（驗餘共淨重壹點柒貳公克）沒收銷燬之，上開海洛因之外
包裝塑膠袋共只及注射針筒貳支均沒收之。
    事  實
一、甲○○（所涉施用第二級毒品罪嫌部分，另經臺灣板橋地方
    法院檢察署檢察官不起訴處分；又其涉嫌持有第二級毒品罪
    嫌部分另由該署檢察官簽分偵辦）前於民國（下同）86年間
    因違反肅清煙毒條例等案件，經本院分別判處有期徒刑3 年
    、5 月，應執行有期徒刑3 年2 月，嗣經上訴臺灣高等法院
    駁回其上訴確定，並於90年2 月23日因縮短刑期假釋出監，
    而於91年11月21日保護管束期滿執行完畢；又於92年因施用
    毒品案件，經依本院以92年度毒聲字第2961號裁定令入戒治
    處所施以強制戒治，於93年9 月11日戒治期滿，並經臺灣板
    橋地方法院檢察署檢察官於94年2 月25日以94年度戒毒偵字
    第47號為不起訴之處分確定。詎其猶不知戒除毒癮，復基於
    施用第一級毒品之犯意，於96年11月2 日晚間9 時許，在臺
    北縣鶯歌鎮○○○路某工寮內，將第一級毒品海洛因摻水後
    ，以針筒注射注射手臂之方式，施用第一級毒品海洛因1 次
    。嗣於96年11月3 日凌晨0 時30分許，在臺北縣鶯歌鎮○○
    ○路阿四巷產業道路旁之工寮內，為警查獲，並扣得海洛因
    3 包（共計淨重1.75公克，經檢驗剩餘淨重1. 72 公克）及
    其所有供施用海洛因所用之注射針筒2 支以及與本案無關之
    第二級毒品安非他命2 包（共計淨重2.54公克）、安非他命
    吸食器2 組、
二、案經臺北縣政府警察局新店分局報請臺灣板橋地方法院檢察
    署檢察官偵查起訴。
    理  由
一、按除被告所犯為死刑、無期徒刑、最輕本刑為三年以上有期
    徒刑之罪或高等法院管轄第一審案件者外，於第一次審判期
    日前之準備程序進行中，被告先就被訴事實為有罪之陳述時
    ，審判長得告知被告簡式審判程序之旨，並聽取當事人、代
    理人、辯護人及輔佐人之意見後，裁定進行簡式審判程序，
    刑事訴訟法第273 條之1 第1 項定有明文。經核本件被告甲
    ○○所犯係死刑、無期徒刑、最輕本刑為三年以上有期徒刑
    以外之罪，其於準備程序中就被訴事實為有罪之陳述，經法
    官告知簡式審判程序之旨，並聽取公訴人、被告之意見後，
    本院爰依首揭規定，合議裁定由受命法官獨任進行簡式審判
    程序，合先敘明。
二、上揭事實，業據被告迭於警詢、偵查及本院準備程序與審理
    時坦承不諱，而其為警查獲後所採集之尿液檢體，經送驗結
    果，確呈現海洛因代謝物鴉片類之陽性反應，此有臺灣檢驗
    科技股份有限公司出具濫用藥物尿液檢驗報告1 件在卷可稽
    （見偵查卷第62頁），又查扣之白粉3 包，經送往臺灣檢驗
    科技股份有限公司檢驗亦含有海洛因陽性之反應，有該公司
    濫用藥物檢驗報告1 紙附卷可憑（附於本院審理卷內），此
    外並有注射針筒2 支扣案可資佐證。是被告上開自白，核與
    事實相符，堪信為真實。又被告前因施用毒品案件，經依本
    院以92年度毒聲字第2961號裁定令入戒治處所施以強制戒治
    ，於93年9 月11日戒治期滿，並經臺灣板橋地方法院檢察署
    檢察官於94年2 月25日以94年度戒毒偵字第47號為不起訴之
    處分確定等情，有臺灣高等法院被告前案紀錄表附卷可參。
    本件事證明確，被告施用第一級毒品之犯行洵堪認定。
三、查海洛因依其成癮性、濫用性及對社會危害性之程度，已為
    毒品危害防制條例第2 條第2 項第1 款列為第一級毒品。核
    被告所為，係犯毒品危害防制條例第10條第1 項施用第一級
    毒品之罪。其施用前後持有海洛因之低度行為，應為施用海
    洛因之高度行為所吸收，不另論罪。又被告有如事實欄所載
    徒刑執行之情形，此有臺灣高等法院被告前紀錄表在卷可徵
    。其於有期徒刑執行完畢後，五年內故意再犯本件有期徒刑
    以上之本罪，為累犯，應依法加重其刑。爰審酌被告之品行
    、智識程度、被告前曾經觀察、勒戒、強制戒治，仍未能戒
    斷其施用毒品之惡習，再犯本件犯行，惟因施用毒品均僅係
    戕害其自己身心並無加害他人以及於被告犯罪後坦認犯行等
    一切情狀，量處如主文所示之刑，以資懲儆。
四、至扣案之海洛因3 包（驗餘共淨重1.72公克），為查獲之毒
    品，不問屬於犯人與否，應依毒品危害防制條例第18條第1
    項前段規定沒收銷燬之；另扣案之上開海洛因之外包裝塑膠
    袋3 只及注射針筒2 支，係被告所有且係供盛裝或施用毒品
    之用，業據被告供承在卷，應依法宣告沒收。又海洛因檢驗
    取樣用罄之淨重0.03公克，因已用罄滅失，自無庸再為沒收
    銷燬之諭知。再扣案之第二級毒品安非他命2 包（共計淨重
    2.54公克）及安非他命吸食器2 組，因與本案無關，自無從
    於本案中宣告沒收，附此說明。
據上論斷，應依刑事訴訟法第273 條之1 第1 項、第299 條第1
項前段，毒品危害防制條例第10條第1 項、第18條第1 項前段，
刑法第11條、第47條第1項、第38條第1 項第2款，判決如主文。
本案經檢察官吳文正到庭執行職務
中    華    民    國    97    年    5     月    29    日
                    刑事第五庭  法  官  潘  長  生
以上正本證明與原本無異。
如不服本判決應於送達後10日內敘明理由向本院提出上訴狀。
                                書記官  彭  麗  紅
中    華    民    國    97    年    5     月    29    日
附錄本案論罪科刑法條全文：
毒品危害防制條例第10條
施用第一級毒品者，處6 月以上5 年以下有期徒刑。
施用第二級毒品者，處3 年以下有期徒刑。


司法院資訊處製作；財團法人民間司法改革基金會備份。
